臺灣高等法院臺中分院民事判決
109年度上易字第258號
上  訴  人  徐裕翔   
            徐詩涵  
兼 上二 人
法定代理人  林京燕  

被 上訴 人  徐武雄  
            徐振訓  
兼 上二 人  徐振益  
兼 上三 人
訴訟代理人  羅敏倩  


上列當事人間請求確認汽車所有權等事件，上訴人對於中華民國
109年3月17日臺灣苗栗地方法院108年度訴字第389號第一審判決
提起上訴，本院於110年9月29日言詞辯論終結，判決如下：
    主  文
上訴駁回。
第二審訴訟費用由上訴人負擔。
    事實及理由
一、上訴人主張：
    上訴人乙○○與被上訴人丙振益於婚姻存續期間(已於民國107
    年1月23日離婚)，共同生育上訴人丙裕翔、丙詩涵(下稱丙
    裕翔等2人，均未成年)。雙方於107年3月21日在臺灣新竹地
    方法院(下稱新竹地院)成立和解(下稱系爭和解)，並作成10
    7年度家親聲字第51號和解筆錄(下稱和解筆錄)，約定丙振
    益應於每月20日給付丙裕翔等2人各新臺幣(下同)1萬元之扶
    養費。詎丙振益自107年7月20日起未再給付扶養費，依和解
    筆錄第2條約定，其後12期(含遲誤當期)視為已到期，迄108
    年8月止已累欠30萬0,680元。茲因乙○○為丙振益代墊扶養費
    (與前述積欠之扶養費統稱扶養費債權)，亦為丙振益之債權
    人。嗣經丙裕翔等2人聲請強制執行，經臺灣苗栗地方法院(
    下稱苗栗地院)107年度司執字第15803號(下稱執行案，此件
    執行案卷宗下稱執行卷)受理後，上訴人始發現丙振益名下
    已無財產，並有下述脫產情事：㈠先於107年5月18日將其名
    下車牌號碼000-0000號自用小客車(105年12月出廠、排氣量
    1998cc、廠牌凌志LEXUS ES200，下稱系爭車輛)向苗栗監理
    站辦理過戶登記予被上訴人丁○○(與丙振益合稱丙振益等2人
    )，㈡復於107年7月下旬將所收執行案款55萬4,700元(案號：
    新竹地院107年度司執字第16386號，此案款下稱系爭案款)
    ，各將其中15萬元、40萬元分別交付被上訴人丙武雄、丙振
    訓(以下合稱丙武雄等2人)。茲因丙振益等2人間並無100萬
    元之借貸關係，其等所為移轉系爭車輛之行為，應屬通謀虛
    偽意思表示而無效；縱認其等有借貸關係存在，亦屬詐害上
    訴人債權之行為。又丙武雄等2人明知丙振益負欠丙裕翔2人
    扶養費，無論其等與丙振益間借貸關係是否存在，丙振益交
    付系爭案款之行為，均屬詐害上訴人債權之行為。爰依附表
    欄所示請求權，請求判決如附表欄所示。
二、被上訴人則以：
    丙振益先後於104年9月30日、105年12月21各向丁○○借款
　　30萬元、70萬元。茲因丙振益積欠多年未能清償，雙方乃約
　　定由丙振益以系爭車輛抵償部分借款債務。又因系爭車輛尚
　　有貸款73萬餘元，丙振益遂先後於107年4月26日、同年月27
　　日各向丙武雄等2人借款40萬元、30萬元，並匯入丁○○之
　　帳戶。原擬由丁○○以丙武雄等2人所匯款項，以清償車貸
　　，惟事後查知須先清償貸款後始能辦理過戶，丁○○乃將丙
　　武雄等2人匯入款項分筆領出，交予丙振益以清償車貸，再
　　將系爭車輛過戶至丁○○名下，自非通謀虛偽意思表示。況
　　丙武雄等2人不知且未曾過問丙振益是否積欠扶養費，則丙
　　振益交付系爭案款，乃為清償借款，並非詐害上訴人債權之
　　行為。是上訴人請求確認系爭車輛移轉無效等事，均無依據
　　，資為抗辯。
三、兩造之聲明：
  ㈠上訴人之上訴聲明：
  ⒈原判決廢棄。
　⒉詳如附表欄所示。
  ㈡被上訴人之答辯聲明：
　　上訴駁回。 　　
四、兩造不爭執事項(部分用語及編排順序依卷證文義或時間先
    後略作調整)：
  ㈠丁○○(與丙振益於108年11月29日結婚)於104年9月30日匯款30
    萬元至丙振益之帳戶(即中國信託銀行新竹分行000-0000000
    -0號帳戶；見原審卷一第125頁)。
  ㈡丁○○於105年12月21日匯款70萬元至丙振益之帳戶(同前項帳
    戶；見原審卷一第127頁)。
　㈢丙振益為乙○○之前夫(雙方於101年7月9日結婚、107年1月23
    日離婚)，其等於107年3月21日於新竹地院成立系爭和解，
    並製作和解筆錄。和解筆錄第2條記載，丙振益應自107年4
    月1日起按月於20日給付丙裕翔等2人(丙振益與乙○○所生未
    成年子女，分別為102、104年次)各1萬元扶養費，至其等成
    年前一日止。如遲誤1期未履行，其後12期(含遲誤當期)視
    為亦已到期。惟自107年7月20日起未給付扶養費(見原審卷
    一第23頁)。
　㈣丙振益於107年4-7月間未就業。
　㈤丙振訓(即丙振益之弟)之妻彭OO(自其第一銀行頭份分行000-
    00-000000號帳戶)於107年4月26日匯款40萬元至丁○○之帳戶
    (即華南銀行頭份分行000-00-000000-0號帳戶；見原審卷一
    第69、131、133頁)。
　㈥丙武雄(即丙振益之父)於107年4月27日匯款30萬元至丁○○
　  之帳戶(即前項帳戶；見原審卷一第69、129、133頁)。
　㈦系爭車輛原登記在乙○○名下，原貸款餘額73萬3,964元。惟經
    丙振益於107年5月14日償還車貸後，嗣於107年5月18日向苗
    栗監理站辦理過戶登記予丁○○(見原審卷一第143、165頁)。
    　　　 
　㈧乙○○於107年6月29日依和解筆錄第3條第4項履行(原金額
　　65萬元，嗣後依新竹地院107年度訴字第381號和解筆錄降為
    55萬元)，丙振益於107年7月間收受系爭案款(55萬4,700元
    ；見執行卷一第103-107頁)。
  ㈨丙振益於107年7月下旬將系爭案款(55萬4,700元)中之15萬元
    給付丙武雄，40萬元給付丙振訓。
　㈩丙振益於107年10月9日執行案調查時陳稱：
  ⒈對於案款55萬4,700元部分，我都還給親友了，匯款紀錄我會
    再陳報，當初親友借我75萬元，我拿去還給車商，55萬4,70
    0元我還給丙武雄15萬元、丙振訓40萬元，4,700元是我的生
    活費，我都是用現金還給親友(見執行卷一第122頁)。
  ⒉汽車部分，我已過戶給丁○○，因為之前我向她借款100萬，車
    子給她以清償債務，公司也移轉登記名義人給她，但是車子
    她都借我開，她現在是我未婚妻，車子登記在她名下，她自
    己沒有其他車輛，因為她很少開車，主要是騎機車，最主要
    的實際使用人是我(見執行卷一第122頁)。
五、兩造爭執事項(部分用語及編排順序依卷證文義略作調整)：
    爰依附表欄所示請求權，請求判決如附表欄所示，有無理
    由？
六、本院之判斷：
　㈠丙振益等2人部分：  
　⒈先位之訴：
　⑴按「當事人主張有利於己之事實者，就其事實有舉證之責任
    」，民事訴訟法第277條前段定有明文。又當事人主張之事
    實，為吾人日常共識共信者，稱為常態事實，應認為已得法
    院之確信，自不必負舉證之責任；當事人主張之事實，非吾
    人日常共識共信者，稱為變態事實，應認為未得法院之確信
    ，自應負舉證責任。意思表示非出於通謀虛偽者，屬於常態
    事實；出於通謀虛偽者，屬於變態事實，自應由主張變態事
    實者，負舉證責任，此乃民事訴訟法關於舉證責任分配之基
    本原則。民事訴訟如係由原告主張權利者，應由原告負舉證
    之責，若原告先不能舉證，以證實自己主張之事實為真實，
    則被告就其抗辯即令不能舉證，或其所舉證據尚有疵累，亦
    應駁回原告之請求(最高法院100年度台上字第415號判決意
    旨參照)。
　⑵查上訴人主張丙振益等2人間讓與系爭車輛所有權出於通謀虛
    偽意思表示，應屬無效乙節，上訴人就此等無效原因之變態
    事實或利己事實，均應負舉證責任。
　⑶上訴人主張丙振益等2人間並無100萬元之借貸關係，及系爭
    車輛作價80萬元抵償100萬元債務，均屬虛偽不實等情，無
    非以丙振益無借貸之必要，且丁○○當時資力不足，及系爭車
    輛當時價值逾100萬元以上，暨系爭車輛讓與後仍由丙振益
    使用各情，為其最主要之依據。
　⑷惟本院認上訴人就其主張虛偽不實乙節未盡舉證責任，及丙
    振益等2人抗辯其等100萬元之借貸關係，暨系爭車輛作價80
    萬元抵償100萬元債務，尚非全然無據，茲分述如下：
　①丙振益等2人抗辯其等間100萬元借款，乃丁○○先後於104年9
    月30日、105年12月21日各匯款30萬元、70萬元至丙振益之
    帳戶，除有前述客觀金流資料在卷可稽(詳見兩造不爭執事
    項第㈠㈡項)外，亦有其等於匯款當日簽訂之借貸契約書、借
    款約定書影本附卷足憑(見原審卷一第243、245頁)；其中70
    萬元資金來源，乃丁○○先於105年12月19日向花旗銀行申貸
    而來，此情有該銀行滿福貸帳單利息明細在卷可參(見原審
    卷一第247-249頁)。準此，堪認丙振益等2人間應有100萬元
    借貸合意與金錢交付，則其等辯稱100萬元借貸關係存在，
    尚非全然無據。
　②上訴人雖以丙振益未於執行案提出100萬元借款證明，且未約
    定支付利息，及丙振益於104-105年間無借貸必要，丁○○斯
    時亦無借貸資力，據以否認100萬元借款之真實性。惟消費
    借貸之成立，僅以雙方借貸合意及金錢交付為其成立要件，
    至借用金錢之緣由，借得金錢之用途為何，有無約定利息，
    乃至於借貸雙方資力為何，均與消費借貸契約之成立無關。
    基此，上訴人僅以消費借貸成立要件無涉之事由，諸如借款
    用途、緣由、有無支付利息、雙方資力等枝節問題，或丁○○
    為清償負欠丙振益而交付100萬元，借據是臨訟書立等臆測
    之詞，據以否認100萬借貸關係存在，不僅於法無據，且悖
    於前開客觀事證，均難憑採。
　③上訴人雖主張系爭車輛原價約160萬元，出廠1年多(即107年
    間)之市價應在140萬元以上，核與上訴人於原審起訴時主張
    系爭車輛僅價值約80萬元(見原審卷一第21頁)，已有未合。
　④況中古車之價值，除依出廠年份久暫而折舊車價外，仍應視
    其他影響車價之具體情形而定，諸如行駛里程數、零件損耗
    狀況、各部性能有無喪失或缺損，乃至於是否為泡水車、事
    故車，恢復原來性能費用若干，及修理費用若干等因素，恆
    有可能影響價額多寡，核與車商所定新車固定價格，顯有不
    同。尤以親友間轉讓中古車，未若中古車商唯利是圖而錙銖
    必較，卻恆因顧及雙方情誼關係，而採半買半送或其他較優
    惠之友情交易模式，然不得因此率認雙方有何虛偽交易情事
    。參以丙振益等2人婚前原為朋友關係，是其等抗辯系爭車
    輛原擬作價100萬元抵債，嗣經討價還價，並考量系爭車輛
    鈑金及輪胎等問題，最後達成作價80萬元抵債之協議，核與
    上訴人事後陳報相同廠牌型式車款之中古行情106-109萬餘
    元(見本院卷三第149-153頁)，其價位相去不遠，自無以顯
    不相當價格受讓情事，亦無悖於吾人日常知識經驗。
　⑤至讓與人與受讓人約定讓與車輛後，仍由讓與人繼續使用，
    所在多有，其原因不一而足。上訴人以丙振益於讓與後仍繼
    續使用系爭車輛乙節，據以主張其讓與不實，尚難逕採。
　⑥上訴人雖主張丙振益曾向保險業務員坦承基於買賣而過戶系
    爭車輛予丁○○，而否認以車抵債云云，並提出錄音譯文為證
    (見原審卷一第405頁)。惟所謂以車抵債，乃債權人與債務
    人約定，以債務人所有車輛之價值作為買賣價金，移轉其所
    有權予債權人，以消滅債務人負欠之債務，並使債權人取得
    車輛所有權為其目的之雙務契約，應兼具買賣與清償債務之
    雙重性質。況於外人面前未詳述箇中事由，乃為保全個人隱
    私及尊嚴，亦屬人情之常。是以，上訴人單憑此情而否認以
    車抵債，自非可採。
  ⑦上訴人又主張丙振益曾向丙裕翔等2人表明另購新屋，然其名
    下並無不動產，且丁○○於相近時間以686萬元購入門牌苗栗
    縣○○市○○路000號14樓房地(下稱頭份房地)，扣除抵押貸款4
    00餘萬元，自備款至少200 萬元，與丙振益曾向社工陳稱其
    有200萬元存款相當，可見丙振益曾以200萬現金資助丁○○購
    買房產，自無再以系爭車輛抵債之必要，並提出社工訪視報
    告影本、丙振益與丙裕翔等2人之錄音譯文為證(見原審卷一
    第197-203頁)。惟觀諸該對話內容，其間雖曾提及新媽咪與
    新房子還在蓋，惟新媽咪究係何人？是否即為丁○○？新房子
    是否為頭份房地？究係何人出資所蓋或所買？均非無疑；至
    丙振益於社工訪談時固陳稱伊有存款200萬元，惟未據上訴
    人提出200萬元存款之確鑿資料以佐其說；參酌丙振益於偵
    查時陳稱當時為爭取監護權，律師說伊要讓自己資力好看，
    所以隨便講200萬元，但當時伊的帳戶只有僅幾萬元而已(見
    本院卷三第197頁)，應屬合理，尚堪採信。況經向勝華建設
    公司(下稱勝華公司)函詢系爭房地價金給付各情，嗣經勝華
    公司以109年11月25日華字第0000000-0號函、110年1月12日
    華字第0000000-0號函覆稱並檢送相關資料(見本院卷二第13
    5、253頁及禁閱卷)，俱未見丙振益投入200萬元資金。是以
    ，上訴人主張丙振益曾資助丁○○購買頭份房地，據以否認系
    爭車輛抵債之事實，要難採信。
　⑧上訴人復主張丙振益將臺灣京翔國際百貨有限公司(下稱京 
    翔公司)轉讓丁○○，京翔公司有價值100萬元之貨物，銷售收
    入至少50萬元以上，無須以系爭車輛抵債云云。惟依卷附公
    司基本資料顯示，京翔公司資本總額僅10萬元(見本院卷二
    第41頁)，上訴人卻主張總價值150萬元，僅屬上訴人片面主
    張，未據舉證以實其說，自難憑此作為讓與系爭車輛不實之
    證據方法。
　⑨況上訴人前向檢察官申告丙振益等2人間轉讓系爭車輛等事 
    ，涉犯刑事毀損債權罪嫌，業經檢察官認定丙振益2人間有
　　100萬元之借貸關係，且經丙振益於107年4月23日將京翔公
    司作價20萬元而讓與丁○○，復於107年5月18日將系爭車輛作
    價80萬元而讓與丁○○，以抵償100萬元借款債務均為真實，
    因此為不起訴處分，此有處分書在可稽(案號：臺灣苗栗地
    方檢察署109年度偵字第3359號；見本院卷三第193-201頁)
    。               
　⑸承上，上訴人既先不能舉證，以證實其等主張系爭車輛虛偽
    讓與之事實為真實，則丙振益等2人就其抗辯即令不能舉證
    ，或其所舉證據尚有疵累，揆諸前開說明，自不應准許上訴
    人之請求。　　
　⑹從而，上訴人先位之訴，依民法第87條第1項前段、第767條
    第1項中段、第113條、第213條第1項、第242條規定，請求
    確認系爭車輛為丙振益所有，丁○○應將系爭車輛回復登記為
    丙振益所有，自無依據，不應准許。
 ⒉備位之訴：
　⑴按依民法第244條規定，撤銷債務人所為之有償或無償行為者
    ，須具備下列之條件：⑴債務人所為之法律行為，⑵其法律行
    為有害於債權人，⑶其法律行為係以財產權為目的，⑷如為有
    償之法律行為，債務人於行為時，明知其行為有害於債權人
    ，受益人於受益時，亦明知其事情(最高法院42年度台上字
    第323號判決先例參照)。至所謂受益人亦知其情事係謂受益
    人明知債務人之行為足生損害於債權之結果。受益 人是否
    明知，以受益時為準。故受益人當時，苟屬不知，縱令事後
    知悉，債權人亦不得行使撤銷權。債務人之不知是否出於過
    失，在所不問。蓋受益人因有償行為取得之利益，既係善意
    ，即當予保護，以維護交易安全。又民法第244條第2項既以
    債務人及受益人之惡意為有償行為，作為撤銷權發生之要件
    ，則依民事訴訟法舉證責任分配之原則，此種受益人之惡意
    亦應由債權人負舉證責任。            　
　⑵查丙振益等2人間借貸關係既屬真正，則丙振益將系爭車輛作
    價讓與丁○○，以抵償其負欠丁○○之借款債務，顯非無償行為
    。是上訴人主張其等以車抵債之舉屬無償行為云云，應屬無
    據，自非可採。
　⑶次查扶養費債權成立於107年3月21日，應自107年4月1日起按
    月於20日給付，丙振益已給付107年4-6月扶養費完畢，自10
    7年7月20日起始未再給付(見兩造不爭執事項第㈢項)。參以
    丙振益於107年5月始將系爭車輛讓與丁○○，當時丙振益猶正
    常給付扶養費，且每月2萬元扶養費僅屬小額債權，丁○○應
    難預先窺知丙振益將有未付扶養費情形。再佐以丙振 益身
    為人父，未能給付年幼子女扶養費，難免招致親友之非難議
    論，實非光彩之事，復涉及其個人隱私與社會觀感，可謂掩
    人耳目猶恐不及，豈有到處預告或宣揚不付扶養費之理，益
    徵客觀上實難期待丁○○可預先知悉丙振益事後未付扶養費情
    形。依此，難謂丁○○於受讓系爭車輛時有何明知足生損害於
    上訴人債權之結果。此外，未據上訴人提出其他具體證據證
    明丁○○有何惡意情事，則上訴人主張丁○○為惡意之有償行為
    ，自非可採。            
　⑷從而，丙振益將系爭車輛讓與丁○○之舉既非無償行為， 羅敏
    債亦非惡意之有償行為。是上訴人備位之訴，本於民法第24
    4條第1項、第2項、第114條第1項規定，請求撤銷丙振益等2
    人間就系爭車輛所為之債權行為、所有權移轉之物權行為，
    及丁○○應將系爭車輛回復登記為丙振益所有，均無依據，不
    應准許。      
　㈡丙武雄等2人、丙振益部分：  　　
　⒈交付系爭案款是否屬無償行為： 
　⑴查丙振益抗辯為清償系爭車輛車貸73萬3,964元，先後於107
    年4月26日、同年月27日各向丙武雄等2人借款40萬元、30萬
    元，並匯入丁○○之帳戶等情，除有前述客觀金流資料在卷可
    稽(詳見兩造不爭執事項第㈤㈥項)外，亦有其等當日簽訂之借
    據影本附卷足憑(見原審卷一第261、263頁)；又丙振訓40萬
    元之資金來源為挪用購屋預備款，至丙武雄30萬元之資金來
    源則由其本人於107年4月23日自竹南鎮農會申貸而來，分別
    業據其等於原審陳明在卷(見原審卷二第33-37、39、43-45
    頁)，復有農業發展基金貸款借據影本在卷足資佐證(見原審
    卷二第97頁)。準此，可見丙武雄等2人與丙振益間各有30萬
    元、40萬元借貸合意與金錢交付，益徵其等辯稱該等借貸關
    係存在，應非虛妄。至上訴人僅以消費借貸成立要件無涉之
    枝節問題，或其他臆測之詞，據以否認其等借貸關係存在，
    應非可採。
　⑵從而，丙武雄等2人與丙振益間借貸關係既屬真正，則丙振
　　益交付系爭案款予丙武雄等2人，顯非無償行為。是上訴人
　　先位之訴，本於民法第244條第1項、第4項、第114條第1項
　　、第242條規定，請求撤銷丙振益於107年7月20日給付丙武
　　雄15萬元、給付丙振訓40萬元之債權行為及所有權移轉之物
　　權行為，在上訴人對丙振益之債權6萬0,680元範圍內予以撤
　　銷；並請求丙武雄等2人應給付丙振益6萬0,680元本息，而
　　由上訴人代位受領，應無依據，不應准許。
　⒉丙武雄等2人取得系爭案款是否屬於惡意之有償行為：　　
　⑴查上訴人雖主張丙武雄曾收取法院書狀，丙武雄等2人與丙振
    益同住，均知悉丙振益與上訴人有扶養費爭執云云。惟參以
    丙武雄於原審陳稱：伊只知道乙○○與丙振益離婚，扶養費是
    上訴人提告後才知道，伊從來不拆孩子的信件等語(見原審
    卷二第40-41頁)；丙振訓則於原審陳稱：伊收到開庭通知才
    知道丙振益有給付扶養費義務等語(見原審卷一第47頁)。又
    參酌前述社工訪視報告(見原審卷一第199頁)，可知
　　丙武雄等2人於107年3月間社工前來訪視時雖都在家，惟實
    際訪談丙振益時均迴避到後院陪小孩玩耍，自難憑此推認丙
    武雄等2人當時已知有扶養費爭執。再參以丙振益自107年6
    月前均正常給付扶養費，每月2萬元扶養費僅屬小額債權，
    丙振益身為人父而未付扶養費，易遭議論，且涉及其個人隱
    私與社會觀感，不可能到處預告或宣揚不付扶養費情事，業
    如前述，丙武雄等2人固屬丙振益之至親，惟客觀上實難預
    先知悉丙振益將有未付扶養費情形。依此，縱認丙武雄等2
    人知悉扶養費債權，惟尚難逕認其等收受系爭案款時明知足
    生損害於上訴人債權之結果。此外，未據上訴人提出其他具
    體證據，資以證明丙武雄等2人取得系爭案款時有何惡意情
    事，則上訴人單憑其等與丙振益具有至親或同住等事實，據
    以臆測其等為惡意之有償行為，自非可採。
　⑵從而，丙振益交付系爭案款予丙武雄等2人，既非惡意之有償
    行為。是上訴人備位之訴，本於民法第244條第2項、第4項
    、第114條第1項、第242條規定，請求撤銷丙振益於107年7
    月20日給付丙武雄15萬元、給付丙振訓40萬元之債權行為及
    所有權移轉之物權行為，在上訴人對丙振益之債權6萬0,680
    元範圍內予以撤銷；並請求丙武雄等2人應給付丙振益6萬0,
    680元本息，而由上訴人代為受領，亦無依據，無從准許。
七、綜上所述，上訴人本於附表欄所示請求權，請求判決如附
    表欄所示，非屬正當，不應准許。從而原審所為上訴人敗
    訴之判決，所持理由雖與本院未盡相同，惟結論並無二致，
    仍應予維持。上訴論旨指摘原判決不當，求予廢棄改判，為
    無理由，應駁回其上訴。
八、本件事證已臻明確，上訴人復聲請向勝華公司函查頭份房地
    更名為丁○○詳情，及向桃苗公司新竹所及新光產物保險股份
    有限公司新竹分公司函查系爭車輛過戶前後之車況與里程數
    、保險單等，暨兩造其餘之攻擊或防禦方法及所用之證據，
    經本院斟酌後，認為均不足以影響本判決之結果，爰不逐一
    論列，附此敘明。
九、據上論結，本件上訴為無理由，依民事訴訟法第449條第1項
    、第2項、第78條、第85條第1項前段，判決如主文。
中    華　　民　　國　　110 　年　　10　　月　　20　　日
    　　      民事第二庭  審判長 法　官  楊 國 精
　　　　　　　　　　　　         法　官  陳 得 利
      　　　　　　　　　　       法  官  陳 正 禧       
正本係照原本作成。             
不得上訴。
                                 書記官  陳 三 軫   
　　　　　　　　　　　　　　　　　
中　　華　　民　　國　　110 　年　　10　　月　　20　　日


附表：     編號 當事人 請求順位 請求權基礎 訴之聲明 1 丙振益 丁○○ 先位 ⑴民法第87條第1項前段 ⑵民法第767條第1項中段 ⑶民法第113條 ⑷民法第213條第1項 ⑸民法第242條 ⑴確認系爭車輛為丙振益所有。 ⑵丁○○應協同丙振益向監理機關 　辦理系爭車輛所有權之過戶登記 　，將車主變更為丙振益。 2  備位 ⑴民法第244條第1項、第2項、第4項 ⑵民法第114條第1項 ⑴丙振益與丁○○於107年5月18日   就系爭車輛所為贈與(或抵債)債   權行為及所有權移轉行為，應予   撤銷。 ⑵丁○○應協同丙振益向監理機關 　辦理系爭車輛所有權之過戶登記 　，將車主變更為丙振益。 3 丙振益 丙振訓 丙武雄 先位 ⑴民法第244條第1項、第4項 ⑵民法第114條第1項 ⑶民法第242條 ⑴丙振益於107年7月20日分別給付丙武雄15萬元、丙振訓40萬元之清償行為及所有權移轉行為，在上訴人對丙振益之債權6萬0,680元範圍內，應予撤銷。 ⑵丙武雄、丙振訓應給付丙振益6萬 　0,680元，及自107年7月21日起至 　清償日止，按年息5%計算之利息  　，並由上訴人代為受領。 4  備位 ⑴民法第244條第2項、第4項 ⑵民法第114條第1項 ⑶民法第242條 ⑴丙振益於107年7月20日分別給付   丙武雄15萬元、丙振訓40萬元之   清償行為及所有權移轉行為，在   上訴人對丙振益之債權6萬0,680   元範圍內，應予撤銷。 ⑵丙武雄、丙振訓應給付丙振益6萬   0,680元，及自107年7月21日起至   清償日止，按年息5%計算之利息    ，並由上訴人代為受領。